最高法院刑事判決            一○○年度台上字第五五八九號
上  訴  人  楊銘龍
上列上訴人因偽造文書案件，不服台灣高等法院中華民國一○○
年六月九日第二審判決（一○○年度上訴字第一一六四號，起訴
案號：台灣台北地方法院檢察署九十九年度偵字第一六四三八、
一七一七一號），提起上訴，本院判決如下：
    主  文
上訴駁回。
    理  由
按刑事訴訟法第三百七十七條規定，上訴於第三審法院，非以判
決違背法令為理由，不得為之。是提起第三審上訴，應以原判決
違背法令為理由，係屬法定要件。如果上訴理由書狀並未依據卷
內訴訟資料，具體指摘原判決不適用何種法則或如何適用不當，
或所指摘原判決違法情事，顯與法律規定得為第三審上訴理由之
違法情形，不相適合時，均應認其上訴為違背法律上之程式，予
以駁回。本件原判決撤銷第一審關於上訴人楊銘龍部分之科刑判
決，改判依想像競合犯關係，從一重論處上訴人共同行使偽造公
文書，足以生損害於公眾及他人均累犯各罪刑（共二罪），已敘
述認定犯罪事實之依據及憑以認定之理由。並就上訴人否認犯罪
所執僅依陳新福指示開車及曾經電話聯絡大陸地區之詐騙集團成
員，但未與陳新福、馬子玄共同犯罪之辯解，如何不足採取，皆
依據卷內資料予以指駁及說明。從形式上觀察，原判決並無違背
法令之情形存在。另上訴人在原審以伊因在羈押中無法選任辯護
人云云，惟上訴人僅被羈押，並未遭禁見或禁止通信，自無不能
選任辯護人之情形，況原審已指定公設辯護人為其辯護，而予程
序上之保障，所進行之訴訟程序，於法無違。又刑之量定屬事實
審法院得依職權自由裁量之事項，茍以行為人之責任為基礎，且
斟酌刑法第五十七條各款所列情狀而未逾越法定刑度，且無違背
公平正義情形，即不能任意指為違法。原判決已說明係審酌上訴
人品行、素行、智識程度、犯罪之動機、參與之分工之情形、所
生之危害，及未坦承犯行之態度等一切情狀，量處如原判決主文
所示之刑，既未逾越法定刑度，且無違背公平正義情事，即無違
法可言。上訴意旨未依據卷證資料，具體指摘原判決如何違背法
令，置原判決之明白論斷於不顧，仍執陳詞再為事實上之爭辯，
並就屬於原審採證認事及量刑之職權行使，任意指摘，難謂已符
合首揭法定上訴第三審之要件。其上訴違背法律上之程式，應予
駁回。
據上論結，應依刑事訴訟法第三百九十五條前段，判決如主文。
中    華    民    國  一○○  年    十    月   十二   日
                      最高法院刑事第十庭
                          審判長法官  陳  世  淙  
                                法官  陳  東  誥  
                                法官  何  菁  莪  
                                法官  施  俊  堯  
                                法官  洪  曉  能  
本件正本證明與原本無異
                                      書  記  官  
中    華    民    國  一○○  年    十    月   十四   日
                                                      Ｅ